智慧財產及商業法院刑事附帶民事訴訟判決  
110年度重附民上字第2號
上  訴  人  爭鮮股份有限公司


代  表  人  陳津秋              
訴訟代理人  謝天仁律師   
被 上訴 人  泉順食品企業股份有限公司


代  表  人
兼被上訴人  李東朝              
共      同
訴訟代理人  王健安律師  
被 上訴 人  蔡寵信                                      


訴訟代理人  蔡得謙律師  
上列當事人間因食品衛生管理法等刑事附帶民事訴訟案件，不服
臺灣苗栗地方法院109年度重附民字第3號，中華民國109 年12 
月10日第一審刑事附帶民事訴訟判決，提起上訴，本院判決如下
：
    主      文
上訴駁回。
    事實及理由
一、上訴人起訴主張：被上訴人李東朝係被上訴人泉順食品企業
    股份有限公司（下稱泉順公司）之董事長，綜理被上訴人泉
    順公司事務，被上訴人蔡寵信為執行長，負責管理銷售業務
    。因上訴人在香港地區分店使用美國加州米之後，發現效益
    良好，輾轉流傳至臺灣地區總公司，上訴人遂要求採購人員
    向各家廠商詢價，會同當時廠長陳○○、組長李○○測試各
    家廠商提出之美國加州米，被上訴人透過不知情之業務人員
    黃○○、經理林○○呈請被上訴人蔡寵信陳報被上訴人李東
    朝核准後，獲上訴人採用，自民國106年2月17日開始出貨。
    被上訴人李東朝竟於同年3月7日指示將加州玫瑰壽司米配方
    調整為加州米70％、精米30％，而以主要稱產自美國阿肯色
    州之米種攙偽、假冒相當我國一等米之加州米種，並在30公
    斤規格沿用記有「GROWN IN NORTHERN CALIFORNIA」、國家
    標準一等米之米袋做為包裝，以此虛偽標記產品真正產地及
    品質之物販賣予上訴人，使上訴人陷於錯誤，自同年2月起
    至108年6月間，給付款項高達新臺幣（下同）132,491,691
    元，爰依民法第184 條之規定，請求如原審判決附件所示。
    經原審為上訴人全部敗訴之判決，上訴人不服提起上訴，聲
    明為：原判決撤銷；前開撤銷部分，被上訴人應連帶給付上
    訴人132,491,691元，及自起訴狀繕本送達之翌日起至清償
    日止，按週年利率百分之5計算之利息；願供擔保請准宣告
    假執行。
二、被上訴人則以：被上訴人沒有上訴人所指之侵權行為，上訴
    人亦無受有損害，上訴人所說的米不能用調和方式是錯誤的
    ，其餘部分均引用刑事案件之證據資料，上訴人之主張顯無
    理由等語，資為抗辯。被上訴人均聲明：上訴駁回。如受不
    利益判決，願供擔保請准宣告免為假執行。　　
三、按審理智慧財產案件審理法第23條案件之附帶民事訴訟，認
    為原告之訴不合法，或刑事訴訟諭知無罪、免訴或不受理者
    ，應以判決駁回之，同法第27條第1 項前段定有明文。查本
    件被上訴人泉順公司、李東朝、蔡寵信被訴違反食品安全衛
    生管理法等案件，前經原審以109 年度訴字第208號刑事判
    決諭知無罪，檢察官不服原判決提起上訴後，業經本院110
    年度刑智上訴字第11號判決駁回上訴在案，依首揭規定，原
    審駁回上訴人在第一審之訴及其假執行之聲請，經核並無不
    合，上訴人猶執陳詞，指謫原判決不當，求為判決如上訴之
    聲明，為無理由，應予駁回。
四、據上論斷，應依智慧財產案件審理法第1 條、刑事訴訟法第
    490 條前段、第368 條，判決如主文。
中　　華　　民　　國　　110 　年　　12　　月　　8 　　日
                          智慧財產第三庭
                            審判長法  官　蔡惠如
                                  法  官　林怡伸
                                  法  官　林惠君
以上正本證明與原本無異。
如不服本判決應於收受送達後20日內向本院提出上訴書狀，其未
敘述上訴之理由者並得於提起上訴後20日內向本院補提理由書（
均須按他造當事人之人數附繕本，並請勿「逕送上級法院」）。
本判決非對於刑事訴訟之判決有上訴時不得上訴。
中　　華　　民　　國　　110 　年　　12　　月　　9 　　日
　　　　　　　　　　　　　        書記官　張玫玲